臺灣高等法院臺中分院刑事判決　　　　　　　　　九十年度上易字第一二八○號
　　上　訴　人　臺灣臺中地方法院檢察署檢察官
　　被　　　告　乙○○
　　被　　　告　甲○○
右上訴人因被告等妨害公務等案件，不服臺灣臺中地方法院中華民國九十年四月二十
三日第一審判決 (民國九十年度易字第二○八號，起訴案號：臺灣臺中地方法院檢察
署民國八十九年度偵字第一七七八九號)，提起上訴，本院判決如左：
    主     文
上訴駁回。
    理     由
一、本案經本院審理結果，認第一審判決被告乙○○、甲○○妨害公務部分無罪，及
    被告甲○○違反槍砲彈藥刀械管制條例部分無罪，經核並無不當，應予維持，並
    引用第一審判決書記載之證據及理由（如附件）
二、上訴即公訴人上訴意旨略稱：
（一）、被告等二人與警對峙之情節，業經原審調查明確，惟被告等對開槍之人是為
        警察有無認識，及有無妨害公務之故意，為本件調查之重點，依被告二人出
        場時，即有數名警察在場盤查，被告二人竟會毫無所悉，已有疑問；另按一
        般經驗法則，車輛之車窗即使關閉，若在車窗旁駕駛人談話，駕駛人仍可聽
        到聲音，則本案偵查員即站在駕駛座之乙○○所在位置之車窗旁，以當時狀
        況，偵查員不可能以甚低之音量，為無效之告知行為，且偵查員僅稱「是警
        察」，字句極為簡潔明確，又出示識別證，其後再對空鳴槍，若開槍者為保
        全人員，亦不至有出示證件及對空鳴槍之制式動作出現，被告不至於對所有
        偵查員所做表明身份之各種動作，均因天侯不佳而毫無所悉，且若不知是警
        察，又如何知是保全人員，故被告所辯，不合邏輯，至為明顯。
（二）、被告二人對於車內有武士刀之違禁物，均有認識，僅於下車時分持不同之物
        品以對抗警方，故被告甲○○涉嫌違反槍砲彈藥刀械管制條例之罪之部分，
        係指其與被告乙○○就持有武士刀部分有共同犯意，此由起訴書之沒收部分
        記載：武士刀係違禁物，而開山刀係被告用以妨害公務之工具即明，並未記
        載開山刀係違禁物，原審指本署起訴被告甲○○持有開山刀部分違反槍砲彈
        藥刀械管制條例，並判決無罪，容有誤會云云。惟查(一)被告等二人，當時係
        誤以臨檢警察為舞廳人員等情，業據當時帶隊臨檢之組長丙○○於本院審理
        時結證屬實，而依常情，若被告等二人知悉攔阻者係警察，應不會離開竊取
        瓦斯筒後，再回到原地向誤以為係舞廳人員之警察挑釁，對峙，足證證人丙
        ○○之證述為事實。(二)被告甲○○自始供稱，不知該武士刀來源為何；該武
        士刀及藍波刀放在Ｘ六─四六三二號汽車後座上，而該車為廖啟揚所有交付
        王崇嘉駕駛，則被告甲○○既未持有武士刀，自不能遽論以被告甲○○持有
        武士刀罪，是檢察官之上訴為無理由應予駁回。
三、被告王崇嘉、甲○○經合法傳喚，無正當理由均不到庭，爰不待其等陳述，逕行
    判決。
據上論斷，應依刑事訴訟法第三百七十三條、第三百六十八條，第三百七十一條，判
決如主文。
本案經檢察官丁○○到庭執行職務。
中      華      民      國      九十一  年      一      月      八      日
                                臺灣高等法院臺中分院刑事第五庭
                                      審判長法  官  袁  從  楨
                             法  官  郭  同  奇
                                            法  官  胡  森  田
右正本證明與原本無異。
不得上訴。
                                            書記官  王  瑩  澤
中      華      民      國      九十一  年      一      月      九      日
                                                                        Ａ
